最高法院刑事判決　　　　　　　　　 111年度台上字第4293號
上　訴　人　林羽芃
上列上訴人因違反洗錢防制法等罪案件，不服臺灣高等法院中華
民國111年6月7日第二審判決（111年度上訴字第524 號，起訴案
號：臺灣士林地方檢察署110年度偵字第3309、5065、6874、763
8號），提起上訴，本院判決如下：
    主  文
上訴駁回。
    理  由
按刑事訴訟法第377 條規定，上訴於第三審法院，非以判決違
  背法令為理由，不得為之。是提起第三審上訴，應以原判決違
  背法令為理由，係屬法定要件。如果上訴理由書狀並未依據卷
  內訴訟資料，具體指摘原判決不適用何種法則或如何適用不當
  ，或所指摘原判決違法情事，顯與法律規定得為第三審上訴理
  由之違法情形，不相適合時，均應認其上訴為違背法律上之程
  式，予以駁回。
本件原審審理結果，認上訴人林羽芃有如原判決事實欄所載之
  幫助洗錢、幫助詐欺取財各犯行明確，因而撤銷第一審關於此
  部分之科刑判決，改判仍依想像競合犯之規定，從一重論處上
  訴人幫助洗錢共2 罪刑，並為相關沒收、追徵之諭知。已詳述
  其認定犯罪事實所憑之證據及理由。
量刑之輕重及定其應執行刑，係實體法上賦予法院得為自由裁
  量之事項。原判決已敘明上訴人本案犯行，如何有刑法第30條
  第2項及洗錢防制法第16條第2項減輕其刑規定之適用，並遞減
  之，且以行為人之責任為基礎，具體審酌上訴人關於刑法第57
  條所列各款事項等一切情狀，在罪責原則下適正行使其量刑之
  裁量權，及定應執行有期徒刑3月，併科罰金新臺幣3萬元。其
  量定之刑罰，及所定應執行之刑，既未逾越法定刑度及刑法第
  51條第5 款規定範圍，與罪刑相當原則亦無相悖，難認有濫用
  其裁量權限之違法情形。又宣告緩刑與否，事實審法院本屬有
  權斟酌決定，且緩刑宣告除需符合刑法第74條第1 項第1、2款
  之要件外，尚應有暫不執行刑罰為適當之情形，始足為之。原
  判決已於理由內說明上訴人何以無暫不執行刑罰為適當之理由
  ，亦無違法可言。上訴意旨漫指原判決量刑過重，應為緩刑宣
  告云云，無非就原判決已說明事項及屬原審量刑職權之適法行
  使，持憑己見，而為指摘，與法律規定得為第三審上訴理由之
  違法情形，不相適合。
依上所述，本件關於幫助洗錢部分之上訴，俱不合法律上之程
  式，應予駁回。上開得上訴第三審部分之上訴，既從程序上予
  以駁回，則與之有裁判上一罪關係，經第一審及原審均認有罪
  ，屬不得上訴第三審之幫助詐欺取財部分之上訴，亦無從為實
  體上審判，皆應一併駁回。
據上論結，應依刑事訴訟法第395條前段，判決如主文。
中    華    民    國   111    年    9     月    15    日
                  刑事第三庭審判長法  官  徐  昌  錦  
                                  法  官  林  恆  吉  
                                  法  官  林  海  祥  
                                  法  官  侯  廷  昌  
                                  法  官  江  翠  萍  
本件正本證明與原本無異
                                  書記官
中    華    民    國   111    年    9     月    20    日